臺灣士林地方法院刑事判決　　　　　　　96年度交易字第78號
公　訴　人　臺灣士林地方法院檢察署檢察官
被　　　告　甲○○
上列被告因公共危險案件，經檢察官提起公訴（95年度偵字第15
410 號），本院判決如下：
    主  文
甲○○服用酒類，不能安全駕駛動力交通工具而駕駛，處拘役伍
拾玖日，如易科罰金以新臺幣壹仟元折算壹日。
    事  實
一甲○○於民國（下同）95年11月11日晚上11時許，在臺北縣蘆
  洲市○○路某餐廳飲用啤酒1 罐後，已不能安全駕駛動力交通
  工具，竟仍駕駛車牌號碼DU- 0757號自用小客車，於95年11月
  12日凌晨0 時36分許，行經臺北市○○區○○路653 號前，為
  警攔檢，經檢測其呼氣酒精濃度為每公升0.72毫克，而達於不
  能安全駕駛之程度。
二案經臺北市政府警察局士林分局報告臺灣士林地方法院檢察署
  檢察官偵查起訴。
    理  由
一訊據被告甲○○坦承有於95年11月11日晚上11時許，在臺北縣
  蘆洲市○○路某餐廳飲用啤酒1 罐後，駕車行經臺北市○○區
  ○○路653 號前，為警攔檢，經檢測其呼氣酒精濃度為每公升
  0.72毫克之情，然否認有何公共危險之犯行，辯稱：警察之前
  先對一個喝的很醉的人作酒測，之後就隨便拿給伊吹一下，伊
  並未吹到酒精測試器，警察就說吐氣酒精濃度為0.72云云。
二然查：
  (一)證人即負責施作酒精測試之員警顧軒廷於本院審理時到庭結
    稱：當天攔檢被告所駕駛之自用小客車，發現被告有明顯酒
    意，且有衝撞情形，就請被告作酒測，測酒測前會先將儀器
    歸零，也會顯示給受測人看，而且一定要吹氣達到一定的量
    時才會測出數值，沒有辦法晃過去就測到，況且本件被告也
    有在酒精測試單上簽名，表示被告也認可該數值，當時被告
    也沒有辯解說這個數值是另外一個人的等語明確（見本院卷
    第45頁至第46頁）。又被告呼氣酒精濃度經測定結果，為每
    公升0.72毫克，有被告親筆於受測者欄內簽名之呼氣酒精濃
    度測試單在卷足據（見偵卷第12頁）。
  (二)依卷附酒精濃度檢測單所示（見偵卷第12頁），本件用以測
    試舉發本件被告之呼氣酒精測試器型號型號為SD-400PA，序
    號為041898D ，並該呼氣酒精測試器於95年7 月4 日檢定合
    格，其有效期限為1 年，有經濟部標準檢驗局M00000000 呼
    氣酒精測試器檢定合格證書可證（見本院卷第57頁）。顯見
    本件對被告進行酒精濃度之呼氣酒精測試器係經檢驗合格，
    且尚在有效期限之合格儀器。本院亦查無證據證明上開呼氣
    酒精測試器於被告實施酒測時，有故障之情形。從而，本件
    證人顧軒廷於95年11月12日0 時36分許，使用型號SD-400PA
    、序號041898D 之呼氣酒精測試器，對於本件被告實施酒測
    ，測得其吐氣所含酒精濃度為每公升0.72毫克之檢測結果，
    應認為正確無誤。
  (三)證人顧軒廷與被告素不相識，亦無仇怨，係依法執行勤務之
    公務員，復到庭具結為以上之證述，殊無設詞誣陷被告之理
    ，其上開證詞應可採信，是依證人顧軒廷所為證述，對受測
    人為酒精測試之前，必會將測試儀器歸零，且予受測人觀看
    後才會進行，又受測人呼氣需達一定程度之量，測試儀器方
    有可能測定出數值，殊無可能僅在被告面前虛晃而過即可測
    得受測人之呼氣酒精濃度，本件證人顧軒廷對被告實施酒精
    測試所使用之酒精測試器，業經檢驗合格，並在有效期限內
    ，復無故障之情事，參諸被告自承於受測前2 小時內確有飲
    酒之事實，亦為證人即被告友人乙○○證述在卷（見本院卷
    第47頁），並自願於呼氣酒精濃度測試單上簽名，則被告以
    證人顧軒廷未正確操作儀器等語資為辯解，顯屬無據。至證
    人乙○○雖稱：當時伊在被告車上，被告有與一位警員發生
    糾紛，並要求該名警員再給伊吹一次等語（見本院卷第48頁
    ），惟證人乙○○也自承：並未注意當時警員如何對被告施
    作酒測等語（見本院卷第48頁），證人乙○○既未親眼目睹
    施作酒測過程，而本件酒精測試之步驟和方法，確無可議之
    處，已如前述，再證人顧軒廷或因專注於對被告執行酒精測
    試勤務，且當場情形混亂，也為證人乙○○所陳明，致證人
    顧軒廷未能注意證人乙○○有無在場，也無悖於常情，自不
    得以此遽認證人顧軒廷之證述為不可採。從而證人乙○○前
    揭陳述，尚難執為對被告有利之認定。
  (四)查當人飲酒後，若以呼氣酒精濃度測試器測得之呼氣濃度達
    到每公升0.25毫克時，輕度協調功能降低；達到每公升0.5
    毫克時，反應較慢，感覺減低，將影響駕駛；達到每公升0.
    75毫克時，思考與個性行為均會改變；達到每公升1.0 毫克
    時，步態不穩，噁心嘔吐，精神混惑不清晰；達到每公升1.
    5 毫克時，說話不清楚，感覺喪失，視力模糊；達到每公升
    2.0 毫克時，體溫與血糖均降低，肌肉控制差，甚至會導致
    癲癇發作；達到每公升3.5 毫克時，則已經神智不清，反射
    減低，甚至呼吸抑制，此有行政院國軍退除役官兵輔導委員
    會臺北榮民總醫院88年8 月5 日（88）北總內字第26868 號
    函與法務部88年5 月18日法88檢字第001669號函在卷可按（
    見偵卷第24頁至第25頁）。又被告為生理平衡檢測測試時，
    兩臂平伸抬頭轉圈以及金雞獨立30秒兩項檢測結果均為不正
    常，有被告在被檢測人欄上親筆簽名之生理平衡檢測表存卷
    足佐（見偵卷第13頁），足見被告已達不能安全駕駛動力交
    通工具之狀態甚明，被告猶駕駛車輛上路行駛，綜上所述，
    本件被告犯行，事證明確，堪以認定，應依法論科。
三、核被告所為，係犯刑法第185 條之3 服用酒類不能安全駕駛
    動力交通工具而駕駛罪。爰審酌被告酒醉駕車行為有害於交
    通安全，對他人生命、身體、財產均造成危險，且犯後猶飾
    詞否認犯行，並無悔悟等一切情狀，量處如主文所示之刑，
    並諭知易科罰金之折算標準，以示懲儆。
據上論斷，依刑事訴訟法第299 條第1 項前段，刑法第185 條之
3 、第41條第1 項前段，刑法施行法第1 條之1 ，判決如主文。
本案經檢察官張世和到庭執行職務
中　　華　　民　　國　　96　　年　　4 　　月　　12　　日
                  刑事第二庭審判長法  官    謝靜恒
                                  法  官    高雅敏
                                  法  官    許碧惠
以上正本證明與原本無異。
如不服本判決，應於判決送達後10日內，向本院提出上訴狀。
                                  書記官    徐仁豐
中　　華　　民　　國　　96　　年　　4 　　月　　12　　日
附錄本件論罪科刑法條：
中華民國刑法第185條之3
服用毒品、麻醉藥品、酒類或其他相類之物，不能安全駕駛動力
交通工具而駕駛者，處1 年以下有期徒刑、拘役或30,000元以下
罰金。
